臺灣臺中地方法院民事裁定
                                   108年度家調裁字第85號
聲  請  人  甲○○
法定代理人  林○○
相  對  人  李○○

上列聲請人聲請變更子女姓氏事件，本院裁定如下：
    主    文
一、聲請人甲○○之姓氏准予變更為父姓「李」。
二、程序費用由相對人負擔。
    理    由
一、(一)按當事人就不得處分之事項，其解決事件之意思已甚接
    近或對於原因事實之有無不爭執者，得合意聲請法院為裁定
    。法院為前項裁定前，應參酌調解委員之意見及家事調查官
    之報告，依職權調查事實及必要之證據，並就調查結果使當
    事人或知悉之利害關係人有陳述意見之機會。當事人聲請辯
    論者，應予准許，家事事件法第33條第1項、第2項定有明文
    。又依同法第35條第1項規定，上開裁定確定者，與確定判
    決有同一之效力。(二)按父母於子女出生登記前，應以書面
    約定子女從父姓或母姓。未約定或約定不成者，於戶政事務
    所抽籤決定之。子女經出生登記後，於未成年前，得由父母
    以書面約定變更為父姓或母姓。子女已成年者，得變更為父
    姓或母姓。前二項之變更，各以一次為限。有下列各款情形
    之一，法院得依父母之一方或子女之請求，為子女之利益，
    宣告變更子女之姓氏為父姓或母姓：一、父母離婚者。二、
    父母之一方或雙方死亡者。三、父母之一方或雙方生死不明
    滿三年者。四、父母之一方顯有未盡保護或教養義務之情事
    者，民法第1059條定有明文。又姓氏屬姓名權而為人格權之
    一部分，具有社會人格之可辨識性，與身分安定及交易安全
    有關外，姓氏尚具有家族制度之表徵，故賦予父母之選擇權
    ，惟因應情勢變更，倘有事實足認變更子女姓氏較為符合子
    女之利益時，父母之一方或子女自得請求法院宣告變更子女
    之姓氏為父姓或母姓。
二、兩造合意聲請意旨略以：聲請人（民國000年00月00日生）
    之父母曾於108年8月22日書面約定聲請人變更為母姓「林」
    ，現因聲請人之父母離婚，聲請人由聲請人之母照顧、扶養
    ，因遵從長輩之意見，爰請求變更聲請人之姓氏為父姓「李
    」等語。
三、經查：兩造上開合意聲請之主張，業據提出戶籍謄本為證，
    相對人亦同意變更子女之姓氏，此有本院108年11月28日訊
    問筆錄在卷為憑，是堪認上開主張為真實。本院審酌上情，
    認聲請人之父母已離婚，雖並約定聲請人權利義務之行使負
    擔，由母任之，然父母及雙方長輩均希望變更聲請人之姓氏
    ，足認變更姓氏符合未成年聲請人之利益，是聲請人之請求
    ，應予允許，爰裁定如文所示。
四、依家事事件法第104 條第3 項，裁定如主文。
中　　華　　民　　國　108　　年　　12　　月　　25　　日
                  家事法庭    法  官  郭書豪
以上正本係照原本作成。
如對本裁定抗告，須於裁定送達後10日內向本院提出抗告狀（須
附繕本）。
中　　華　　民　　國　108　　年　　12　　月　　25　　日
                              書記官  梁永慶